【裁判字號】    89,上易,852
【裁判日期】    890531
【裁判案由】    竊盜
【裁判全文】
臺灣高等法院臺南分院刑事判決          八十九年度上易字第八五二號        潛
      上  訴  人
      即  被  告  乙  ○  ○
      共      同
      選任辯護人  趙  哲  宏  律師
右列上訴人因竊盜案件，不服臺灣臺南地方法院八十九年度易字第二一五號中華民國
八十九年三月八日第一審判決（起訴案號：臺灣臺南地方法院檢察署八十八年度營偵
字第一○四八號），提起上訴，本院判決如左：
      主      文
上訴駁回。
      事      實
一、乙○○曾有多次竊盜前科錄，為有竊盜習慣之人，最後一次竊盜罪於民國（下同
    ）八十六年六月間，經臺灣雲林地方法院判處有期徒刑六月確定，於八十七年五
    月十三日執行完畢，猶不知悔改，竟與其妻丙○○意圖為自己不法之所有，並基
    於犯意之聯絡及概括之犯意，於八十八年六月十二日十一時許，在臺南縣新營市
    ○○路體育場內，趁當時舉辦「豬禽總動員」之活動，人潮擁擠之機會，利用推
    擠等手法，連續竊取甲○○、丁○○、鄭東成、林佳宏放置於褲袋內之現金及皮
    包（甲○○被竊現金新臺幣（下同）一萬一千元，行照、汽機車駕照及皮夾等物
    ，丁○○被竊現金九千一百元，鄭東成被竊現金四千四百元，林佳宏被竊現金新
    金一千元及身分證、駕照、行照及皮夾等物），得手後，除將現金留供己用外，
    其餘證件及皮夾等物均棄置於現場附近。嗣經警方據報於活動現場發現行跡可疑
    而查獲，並扣得現金二萬六千四百元，另於該二人所有之自小客車旁發現前開失
    竊之皮夾及證件等物。
二、案經臺南縣警察局新營分局報請臺灣臺南地方法院檢察署檢察官偵查起訴。
      理      由
一、訊據上訴人即被告乙○○、丙○○均矢口否認有竊盜犯行，乙○○辯稱：伊沒有
    偷竊，是被刑警逼的才承認云云；丙○○辯稱：伊幫忙兒子帶小孩，身上現款乃
    伊兒子所給的零用錢，沒有偷竊等語。
二、前揭事實，業據被告乙○○於警訊及偵查中供承不諱，與被害人甲○○、丁○○
    之指訴情節相符，並經證人即查獲警員陳聖中、林熹隆於原審法院刑庭結證屬實
    ，復有在被告乙○○所有自用小客車旁查獲之失竊皮夾及證件、現款二萬六千四
    百元及贓物認領保管單在卷足資佐證。其次參以被害人甲○○於偵查中證稱：可
    以確認被竊當時曾受被告二人推擠之事實等語（見偵查卷八十八年六月二十八日
    訊問筆錄），嗣於警訊時證稱：伊排隊領贈品券時，除被告乙○○、丙○○靠近
    伊外，無其他人靠近，當時乙○○在伊右邊推擠，丙○○則在伊左邊推擠，伊可
    確認乙○○、丙○○即偷伊皮夾之人，伊皮夾被竊後，在體育場內找尋，然乙○○、丙○○迅即混進人群，不見蹤影等語（見八十八年六月十二日警訊筆錄），
    另一位被害人丁○○於警訊時證稱：當時在會場上看到被告二人行跡可疑等語（
    見八十八年六月十二日警訊筆錄）。又據報前往查獲之警員陳聖中、林熹隆於原
    審法院審理時具結證稱：「（當時查獲本案情形如何？）八十八年六月十二日上
    午十點值班警員接到報案電話，主管派我們二人到新營市體育場內去找一對可疑
    的夫婦，我們之前不認識被告二人，找了一個多小時，到了十一點多，發現丙○○在車子內，在他車旁的花叢裡面發現被害人的皮夾與證件，有四個皮夾及證件
    ，因為丙○○與被害人報案時所講的嫌犯特徵一樣，我們就帶丙○○到體育場內
    找乙○○，然後一起帶到派出所作筆錄，被告兩人是由我們二人幫他做筆錄的。
    當時我們將被告帶到警局後，有請被害人甲○○到警局指認，確認就是這二人偷
    他的皮夾。」等語（見原審八十九年二月二十五日審判筆錄），被告乙○○、丙○○均不否認案發時前往現場，被告乙○○甚至於警訊時供稱：扒竊三位男士財
    物云云（見八十八年六月十二日警訊筆錄），嗣於偵查中復供稱：「．．看被害
    人口袋有皮夾，我把他偷起來，．．寄在我太太身上，案發時是我跟我太太一起
    到體育場」等語（見偵查卷八十八年六月十三日訊問筆錄），足證被告乙○○、
    丙○○確有扒竊被害人甲○○等人財物犯行，極為明確。被告丙○○雖辯稱：扣
    案現金二萬六千四百元乃其子給伊的零用金云云，然被告乙○○、丙○○如係前
    往參加「豬禽總動員」之活動，當知現場人潮洶湧，豈有帶鉅款前往而不懼遭
    竊或遺失之理，又扣案現金共二萬六千四百元，其中千元鈔二十一張、五百元鈔
    二張、一百元鈔四十四張，有扣押書之記載足憑，被告既表示平時幫忙其子照顧
    小孩，顯非商販之人，身上所攜之百元紙鈔竟高達四十四張，大違常情，況被警
    方在其自小客車旁查獲被害人所失竊之皮包，足證被告丙○○所辯扣案現款係伊
    攜帶之零用金乙節，顯非事實，難以憑信。綜上所述，被告乙○○、丙○○所辯
    ，顯係畏罪卸責之詞，均不足採。被告乙○○、丙○○竊盜犯行均堪認定。
三、核被告乙○○、丙○○之所為，均應係犯刑法第三百二十條第一項之竊盜罪。該
    二人間互有犯意之聯絡及行為之分擔，均應論以共同正犯。被告乙○○、丙○○
    先後多次竊盜行為，時間緊接，所犯構成要件亦復相同，顯係基於概括之犯意反
    覆為之，為連續犯，應依刑法第五十六條規定論以一罪，並加重其刑。被告乙○○曾於八十六年六月間，因竊盜罪經臺灣雲林地方法院判處有期徒刑六月確定，
    於八十七年五月十三日執行完畢，有本院被告全國前案紀錄表一份在卷可按，五
    年內再犯本件有期徒刑以上刑之案件，係屬累犯，應依刑法第四十七條規定，加
    重其刑。原審以被告乙○○、丙○○罪證明確，因予適用竊盜犯贓物犯保安處分
    條例第三條第一項第一款，刑法第二十八條、第五十六條、第三百二十條第一項
    、第四十七條，罰金罰鍰提高標準條例第一條前段規定，並審酌被告乙○○有多
    次竊盜前科，素行不良與被告二人不知勤奮工作，為圖私利竊取他人財物，及其
    犯罪之動機、目的、手段、所生危害、犯罪後飾卸犯行，毫無悔意等一切情狀，
    分別量處被告乙○○有期徒刑二年，被告丙○○有期徒刑六月，以資懲儆。復以
    被告乙○○曾有多次竊盜前科紀錄，有本院被告全國前案紀錄表一份附卷可稽，
    不知悛悔，再次觸犯本件竊盜罪行，顯然具有犯罪之習慣，僅藉徒刑之執行實不
    足以矯正其惡習，爰依竊盜犯贓物犯保安處分條例第三條第一項第一款之規定，
    宣告於刑之執行前令入勞動場所強制工作三年。本院經核原判決認事用法，並無
    不合，量刑亦屬妥適。被告等上訴意旨，否認犯罪，並指摘原判決不當，為無理
    由，應予駁回。
四、據上論斷，應依刑事訴訟法第三百六十八條，判決如主文。
本案經檢察官劉欽銘到庭執行職務。
中  華  民  國      八  十  九      年      五      月      三十一      日
                                臺灣高等法院臺南分院刑事第五庭
                                    審判長法官  茆    臺    雲
                                          法官  曾    平    杉
                                          法官  蔡    長    林
右正本證明與原本無異。
不得上訴。
                                    法院書記官  李    培    薇
中  華  民  國      八  十  九      年      六      月        一        日
附錄本案論罪科刑法條全文：
刑法第三百二十條第一項：意圖為自己或第三人不法之所有，而竊取他人之動產者，
                        為竊盜罪，處五年以下有期徒刑、拘役或五百元以下罰金
                        。


司法院資訊處製作；財團法人民間司法改革基金會備份。
